# 外方转让的股权不完整，如何操作好？

提问人：贫民张大嘴 时间：2011-10-24 17:18:51
A外商独资企业，注册资本 1000 万，拟将10%的股权转让给中方个人（总经理）。
但，因企业现有房屋及土地增值潜力较大，不想随股权转让而丧失这部分利益。
即： 转让给总经理10%的股权，但不包括房屋及土地未来增值的收益，如何操作较好？
初步设想：
1. 企业整体评估一下，再转让，但面临费用、税务等问题，外方不倾向此种处理。
2. 只转让10%的收益权？ 股权，产权，收益权？ 如果处理为好？

回答人：chenyiwei
1 、将外商独资企业的部分股权转给中方自然人，在法律上还是存在障碍的，建议该中方总经理出资设立一个持股公司承接该部分股权，股权转让后转为中外合资企业。 2 、如果不考虑上述法律障碍，则中方总经理入股后，可以就利润分配事项与外方作出一个特殊约定，即利用公司法规定在全体股东一致同意的前提下可不按股权比例分配红利的规定，要求股权变更后的被投资企业单独核算与这部分土地、房屋相关的损益，将来分配时，这部分收益完全归属于外方股东。